臺灣彰化地方法院刑事判決
110年度易字第578號
公  訴  人  臺灣彰化地方檢察署檢察官
被      告  黃進峯



上列被告因加重竊盜案件，經檢察官提起公訴（110年度偵字第7
599號），被告於本院準備程序中，就被訴事實為有罪之陳述，
經告知簡式審判程序之旨，並聽取當事人之意見後，本院改行簡
式審判程序，判決如下：
    主          文
黃進峯犯踰越安全設備竊盜未遂罪，累犯，處有期徒刑伍月，如
易科罰金，以新臺幣壹仟元折算壹日。扣案頭燈壹個及手套壹雙
，均沒收。
    犯罪事實及理由
一、本件係經被告黃進峯於準備程序進行中就被訴事實為有罪之
    陳述，而經本院裁定以簡式審判程序審理，則依刑事訴訟法
    第273條之2、同法第159條第2項之規定，不適用傳聞法則有
    關限制證據能力之相關規定；並得依同法第310條之2準用同
    法第454條之規定製作略式判決書，僅需記載犯罪事實、證
    據名稱及應適用之法條，並得以簡略方式為之，合先敘明。
二、犯罪事實：黃進峯意圖為自己不法之所有，於民國110年6月
    4日0時35分，駕駛車號000-0000號自用小客車，前往彰化縣
    ○○鎮○○路0段000號吳天河所有，現由吳天河之子吳瑞昌管理
    ，且平日無人居住之住宅，趁四下無人之際，徒手撥開已遭
    破壞之鐵窗，並鑽進縫隙破損處之方式進入住宅內，欲竊取
    屋內財物。嗣警方執行巡邏勤務行經上址，見該處鐵窗已遭
    破壞，遂通知屋主吳瑞昌到場，並會同進入屋內後，發現黃
    進峯躲藏在屋內4樓通往屋頂之樓梯間，而予以當場逮捕，
    並扣有頭燈1個、手套1雙，而查悉上情。
三、前項犯罪事實，有下列證據可資為佐：
(一)被告黃進峯於本院準備程序及審理中之自白。
(二)證人即被害人吳瑞昌於警詢時之證述。
(三)彰化縣警察局鹿港分局搜索扣押筆錄、扣押物品目錄表、扣
    案物照片。
(四)監視器錄影翻拍照片、現場蒐證照片、車輛詳細資料報表。
四、論罪科刑部分：　
(一)按刑法第321條第1項第2款之「門扇」係專指門戶而言，而
    所謂「其他安全設備」，則指門扇、牆垣以外，依通常觀念
    足認防盜之一切設備而言，諸如門鎖、窗戶、冷氣孔、房間
    門或通往陽臺之門均屬之（最高法院55年台上字第547號判
    例、78年度台上字第4418號判決意旨參照）。再按同條款所
    謂「毀」係指毀損，稱「越」則指踰越或超越，祇要踰越或
    超越門扇、牆垣或其他安全設備之行為使該門扇、牆垣或其
    他安全設備喪失防閑作用，即該當於上開規定之要件。經查
    ，被告係以撥開已遭破壞之鐵窗並鑽進縫隙破損處之方式，
    侵入被害人吳天河所有而無人居住之住宅行竊等情，業據被
    告供承在卷（見本院卷第70頁），並有現場照片1張可佐（
    見偵字卷第22頁編號12之照片）。另按所謂「住宅」乃供人
    居住之宅第，故侵入住宅竊盜罪之「住宅」，固不必行竊時
    有人在內，但須已有人實際遷入居住為條件，僅將傢俱物品
    存放其內，定期整理清掃，尚難認係實際遷入居住（最高法
    院76年度台上字第3757號判決意旨參照）。查被告侵入被害
    人吳天河之住宅，該宅平時無人居住，僅偶爾會回去清掃、
    整理等情，業據證人吳瑞昌證述綦詳（見偵字卷第10頁反面
    ），足認被告供稱該屋無人居住等語堪以採信，揆諸上開判
    決意旨，該址既無人實際居住，自非屬刑法第321條第1項第
    1款之「住宅」或「有人居住之建築物」。是核被告所為，
    係犯刑法第321條第1項第2款、第2項之踰越安全設備竊盜未
    遂罪。是公訴意旨認被告係犯刑法第321條第1項第1款、第2
    項侵入住宅之加重竊盜未遂罪，容有誤會，然此僅涉及加重
    要件之更易，不生變更起訴法條之問題，復無礙於被告之防
    禦權，本院自得予以更正，附此敘明。
(二)查被告前因施用毒品等案件，經法院判處有期徒刑確定，於
    108年10月7日縮刑期滿執行完畢等情，此有臺灣高等法院被
    告前案紀錄表1份在卷可稽。其於受有期徒刑執行完畢後，5
     年內故意再犯本件有期徒刑以上之罪，依刑法第47條第1項
    規定屬累犯。依司法院釋字第775號解釋意旨，為避免發生
    罪刑不相當之情形，法院就該個案得裁量是否加重最低本刑
    。查被告所犯上開施用毒品案件與本件竊盜案件，侵害之法
    益雖互殊，亦非同一罪質；惟被告前已有竊盜罪遭科刑之紀
    錄，再犯本案，顯有刑罰反應力薄弱之情形，另就上開之罪
    最低本刑加重部分，亦核無罪刑不相當之情形，則應依刑法
    第47條第1項規定，加重其刑。被告所為之犯行，已著手於
    犯罪行為之實行，惟尚未竊得財物，為未遂犯，依刑法第25
    條第2項規定，按既遂犯之刑減輕，並依法先加後減之。
(三)爰以行為人之責任為基礎，審酌被告非無謀生能力，不思以
    正途獲取所需，竟因缺錢花用即為本案犯行，顯無尊重他人
    財產權之觀念，所為實屬不該，且其前已有竊盜前科，有臺
    灣高等法院被告前案紀錄表在卷可憑，再犯本案，顯未能從
    前案中記取教訓。惟念及被告犯後尚能坦承犯行，並參以其
    犯罪之動機、目的、手段、情節、未竊得財物、及自陳高職
    畢業之智識程度、之前從事回收油工作等一切情狀，量處如
    主文所示之刑，並諭知易科罰金之折算標準，以示懲儆。
五、沒收部分：
　  扣案頭燈1個及手套1雙，均係被告所有，供本案犯罪所用之
    物，業據其陳明在卷，應依刑法第38條第2項前段規定，宣
    告沒收。
六、據上論斷，應依刑事訴訟法第273條之1第1項、第299條第1
    項前段、第310條之2、第454條第1項，判決如主文。
本案經檢察官施教文提起公訴，檢察官何金陞到庭執行職務。 
中　　華　　民　　國　　110 　年　　12　　月　　28　　日
                  刑事第八庭     法    官   林于捷
以上正本證明與原本無異。
如不服本判決應於收受判決後20日內向本院提出上訴書狀，並應
敘述具體理由。其未敘述上訴理由者，應於上訴期間屆滿後20日
內向本院補提理由書( 均須按他造當事人之人數附繕本) 「切勿
逕送上級法院」。
告訴人或被害人對於判決如有不服具備理由請求檢察官上訴者，
其上訴期間之計算係以檢察官收受判決正本之日期為準。
中　　華　　民　　國　　110 　年　　12　　月　　28　　日
                                 書 記 官   林佩萱
附錄本案論罪科刑法條：
中華民國刑法第321條
犯前條第1項、第2項之罪而有下列情形之一者，處6月以上5年以
下有期徒刑，得併科50萬元以下罰金：
一、侵入住宅或有人居住之建築物、船艦或隱匿其內而犯之。
二、毀越門窗、牆垣或其他安全設備而犯之。
三、攜帶兇器而犯之。
四、結夥三人以上而犯之。
五、乘火災、水災或其他災害之際而犯之。
六、在車站、港埠、航空站或其他供水、陸、空公眾運輸之舟、
    車、航空機內而犯之。
前項之未遂犯罰之。